臺灣臺南地方法院行政訴訟判決
109年度交字第198號
原      告  洪健富  
被      告  臺南市政府交通局

代  表  人  王銘德  
上列當事人間交通裁決事件，原告不服被告民國109年12月24日
如附表一所示5件裁決，提起行政訴訟，本院判決如下：
    主  文
一、原告之訴駁回。
二、訴訟費用新臺幣300元由原告負擔。
    事實及理由
壹、程序方面：本件因係原告不服被告所為道路交通管理處罰條
    例第8條之裁決而提起之撤銷訴訟，屬行政訴訟法第237條之
    1第1項第1款所稱交通裁決事件，應適用交通裁決事件訴訟
    程序，且本件事證明確，爰依同法第237條之7規定，不經言
    詞辯論，逕行裁判。
貳、實體方面：
一、事實概要：原告於109年10月25日13時32分至同時33分許，
    駕駛車牌號碼000-0000號普通重型機車（下稱系爭機車），
    於如附表一所示之時、地，而有附表一所示之違規行為，經
    臺南市政府警察局第五分局立人、和緯派出所（下稱舉發單
    位）員警製單舉發。嗣原告向被告提出申訴，被告請舉發單
    位調查結果，仍認原告有前揭違規行為，遂於109年12月24
    日以其違規事證明確，依道路交通管理處罰條例第42條及第
    45條第1項第3款規定，各裁處如附表一所示之裁罰。原告不
    服，遂提起本訴訟。
二、原告起訴主張略以：
  ㈠原告於109年10月25日13時32分於社區巷弄內被人尾隨跟拍，
    於1分鐘的時間所發生的相同態樣違規，卻遭受連續的處罰
    ，已有過當而違反比例原則，請貴院撤銷重複之處分。
  ㈡執法人員雖得以連續舉發隨同多次處罰的遏阻作用來達到行
    政管制目的，但仍須符合憲法第23條的比例原則及法律保留
    原則；尤其，輕率認定「民眾檢舉」案件不受違規地點相距
    6公里、時間6分鐘的限制。行政機關裁罰目的在於矯正行為
    人之違規行為，更正不當行車習慣，非為獲利，如處罰種類
    相同，從一重處即足以達成行政目的者，不應重複裁處，作
    出使人民承受不利益之處分。該檢舉人惡意尾隨，未保持安
    全距離、持續按嗚喇叭，造成本人心生恐懼，於此情境下，
    影響方向燈的使用及誤入來車道，致使該檢舉人有機可乘且
    威脅到本人的行車安全，難道不用懲罰等語。　
　㈢並聲明：原處分撤銷。
三、被告答辯則以：
  ㈠原告於109年10月25日13時32分至同時33分許，駕駛系爭機車
    ，行經臺南市○區○○路0段00巷00號前、臨安路2段91巷64號
    前、文賢路242巷78號前、文賢路242巷與文賢一路口、文賢
    路（292巷）與文賢一路口，2次駛入來車道、2次右轉未使
    用方向燈、1次左轉未使用方向燈，經警製單舉發，違規事
    證明確，被告據此各裁處原告（左、右）轉彎未使用方向燈
    罰鍰1,200元、不依規定駛入來車道罰鍰900元，並記違規點
    數1點，揆諸首揭規定，並無不合。
  ㈡按車輛駕駛人左、右轉彎時，應先顯示車輛前後之左、右邊
    方向燈光；以及道路路面劃設有雙黃實線者，表彰該路段劃
    分為雙向車道，駕駛人應依循行車方向，分向靠右且不得跨
    越至對向車道行駛，道路交通安全規則第91條第1款及第2款
    、第97條第1項、第109條第2項第2款定有明文。
  ㈢本案經審視舉發單位錄影採證光碟畫面（影像檔名稱：00000
    000000000），上開畫面有舉發單位檢附民眾檢舉錄影採證
    光碟1片可稽：
  ⑴通知單號碼、違規地點及違規事實：SK0000000、臨安路2段9
    1巷48號前、駛入來車道：影像時間2020/10/2513：32：31〜
    13：32：33系爭違規路段以雙黃實線劃分雙向為各1車道，
    原告駕駛系爭車輛由東南往西北行駛，行經臨安路2段91巷4
    8號前，跨越雙黃實線至對向車道。
  ⑵通知單號碼、違規地點及違規事實：SK0000000、臨安路2段9
    1巷64號前、右轉未打方向燈：影像時間2020/10/2513：32
    ：35〜13：32：37原告駕駛系爭車輛行至臨安路2段91巷64號
    前右轉，右轉期間未顯示車輛右側方向燈。
  ⑶通知單號碼、違規地點及違規事實：SK0000000、文賢路242
    巷78號前、右轉未打方向燈：影像時間2020/10/2513：32：
    51〜13：32：53原告駕駛系爭車輛行至文賢路242巷78號前右
    轉，右轉期間未顯示車輛右側方向燈。
  ⑷通知單號碼、違規地點及違規事實：SK0000000、文賢路242
    巷與文賢一路口、左轉未打方向：燈影像時間2020/10/2513
    ：32：56〜13：33：00原告駕駛系爭車輛行至文賢路242巷與
    文賢一路口左轉，左轉期間未顯示車輛左側方向燈。
  ⑸通知單號碼、違規地點及違規事實：SK0000000、文賢路與文
    賢一路口、駛入來車道：影像時間2020/10/2513：33：12〜1
    3：33：13系爭違規路段以雙黃實線劃分雙向為各2車道，原
    告駕駛系爭車輛由南往北行駛於文賢一路上，至文賢路（29
    2巷）口前方時，跨越雙黃實線至對向車道。   
  ㈣次按行政罰法第25條規定：「數行為違反同一或不同行政法
    上義務之規定者，分別處罰之」，其立法理由為「行為人所
    為數個違反行政法上義務之行為，若違反數個不同之規定，
    或數行為違反同一之規定時，與前條單一行為之情形不同，
    為貫徹個別行政法規之制裁目的，自應分別處罰。此與司法
    院釋字第503號解釋『一事不二罰』之意旨並不相違」。違反
    道路交通管理事件統一裁罰基準及處理細則第3條第1項規定
    ：「2以上違反道路交通管理之行為，應分別舉發、處罰。
    但其違反行為，經責令其於一定期間內修復、改正或補辦手
    續者，不在此限。」，查原告5次分別遭舉發之違規時間為1
    09年10月25日：
    ⑴13時32分31秒至同時分33秒。
    ⑵13時32分35秒至同時分37秒。
    ⑶13時32分51秒至同時分53秒。
    ⑷13時32分56秒至同時33分0秒。
    ⑸13時33分12至同時分13秒。
    違規地點及違規事實：
    ⑴臨安路2段91巷48號前。
    ⑵臨安路2段91巷64號前。
    ⑶文賢路242巷78號前。
    ⑷文賢路242巷與文賢一路口。
    ⑸文賢路（292巷）與文賢一路口。
    上開違規案之時間及地點均不相同，原告前後3次違反道路
    交通管理處罰條例第42條，以及2次違反同條例第45條第1項
    第3款規定之違規行為，核屬數行為，依前揭行政罰法第25
    條之規定，自應分別處罰，而無重複處罰之問題（臺灣臺中
    地方法院109年交字第86號判決理由五（三）3意旨參照）。
    原告上開5件違規案，隨著各別行為之時間及地點不同，其
    先後2次駛入來車道、2次右轉未打方向燈、1次左轉未打方
    向燈行為，對先後行經各該5個不同路段之用路人所製造之
    不確定風險對象亦即不同，被告自無法將上開5行為以一行
    為認定之。
  ㈤末按道路交通管理處罰條例第4條第2項規定：駕駛人駕駛車
    輛或行人在道路上，應遵守道路交通標誌、標線、號誌之指
    示、警告、禁制規定，並服從執行交通勤務之警察或依法令
    執行指揮交通及交通稽查任務人員之指揮；行政罰法第7條
    第1項及第10條復規定：「違反行政法上義務之行為非出於
    故意或過失者，不予處罰。」、「（第1項）對於違反行政
    法上義務事實之發生，依法有防止之義務，能防止而不防止
    者，與因積極行為發生事實者同。（第2項）因自己行為致
    有發生違反行政法上義務事實之危險者，負防止其發生之義
    務。」，則不論違規行為人係故意或過失而違反道路交通管
    理處罰條例行政法上義務之行為，均應予處罰。人民違反法
    律上之義務而應受行政罰之行為，法律無特別規定時，雖不
    以出於故意為必要，仍須以過失為其責任條件。但應受行政
    罰之行為，僅須違反禁止規定或作為義務，而不以發生損害
    或危險為其要件者，推定為有過失，於行為人不能舉證證明
    自己無過失時，即應受處罰（司法院大法官會議釋字第275
    號解釋可資參照）。觀諸上開規定及大法官解釋意旨可知，
    駕駛人駕駛車輛行駛道路，本應遵守標誌、標線及號誌之指
    示，以確保用路人之交通安全。系爭違規路段，地面劃設之
    雙黃實線清晰可辨，依原告係合法考領有普通重型機車駕駛
    執照之駕駛人（如乙證5），對於上開道路主管機關劃設雙
    黃實線，即表彰駕駛人不得跨越至來車道行駛規定，自難諉
    為不知。原告上開違規行為，顯已欠缺普通車輛駕駛人主觀
    上應擔負遵守道路交通法規，以維護道路交通安全之義務認
    知，而具有可非難性及可歸責性。縱然原告非故意於上開時
    、地為上開行為，但依斯時之客觀情狀，並無不能注意之情
    事，詎仍疏於注意而為本件5次違章行為，難謂其無過失而
    無責任條件，自不得免其應負之罰責。是被告首揭裁決及舉
    發單位之舉發，並無違誤等語。　
　㈥並聲明：原告之訴駁回。
四、本件爭點：本件原告是否有附表一所示之5件違規行為？被
    告機關就附表一之5件違規行為連續處罰，是否適法？
五、本院之判斷：
  ㈠本件前揭事實概要，除上列爭點外，業經兩造各自陳述在卷
    ，並有被告提出如附表所示之證據資料在卷可查（本院卷第
    97至113頁），堪認屬實。
  ㈡本件舉發程序符合法律規定，並無違誤：
  ⒈應適用法令：
　⑴道路交通管理處罰條例：
　　①第7條之1：對於違反本條例之行為者，民眾得敘明違規事
      實或檢具違規證據資料，向公路主管或警察機關檢舉，經
      查證屬實者，應即舉發。但行為終了日起逾7日之檢舉，
      不予舉發。
　　②第42條：汽車駕駛人，不依規定使用燈光者，處1,200元以
      上3,600元以下罰鍰。
　　③第45條第1項第3款：汽車駕駛人，爭道行駛有下列情形之
      一者，處600元以上1,800元以下罰鍰：…三、不依規定駛
      入來車道。
　　④第63條第1項第1款：汽車駕駛人有下列各款所列條款之一
      者，除依原條款處罰鍰外，並予記點：…一、有…第45條…
      情形之一者，各記違規點數1點。
　　⑤第85條之1第2項第1款：第7條之2之逕行舉發案件有下列情
      形之一者，得連續舉發：一、逕行舉發汽車行車速度超過
      規定之最高速限或低於規定之最低速度或有第33條第1項
      、第2項之情形，其違規地點相距6公里以上、違規時間相
      隔6分鐘以上或行駛經過一個路口以上。但其違規地點在
      隧道內者，不在此限。
　⑵道路交通安全規則
　　①第91條第1項第1、2款：行車遇有轉向、減速暫停、讓車、
      倒車、變換車道等情況時所用之燈光及駕駛人之手勢，應
      依下列規定：一、右轉彎時，應先顯示車輛前後之右邊方
      向燈光，或由駕駛人表示左臂向上，手掌向右微曲之手勢
      。二、左轉彎時，應先顯示車輛前後之左邊方向燈光，或
      由駕駛人表示左臂平伸，手掌向下之手勢。
    ②第97條第1項第2款：汽車在未劃設慢車道之雙向二車道行
      駛時，應依下列規定：…二、在劃有分向限制線之路段，
      不得駛入來車之車道內。
　　③第109條第2項第2款：汽汽車駕駛人，應依下列規定使用方
      向燈：…二、左（右）轉彎時，應先顯示車輛前後之左（
      右）邊方向燈光；變換車道時，應先顯示欲變換車道方向
      之燈光，並應顯示至完成轉彎或變換車道之行為。
　⑶道路交通標誌標線號誌設置規則第165條第1項：分向限制線
    ，用以劃分路面成雙向車道，禁止車輛跨越行駛，並不得迴
    轉。
　⑷違反道路交通管理事件統一裁罰基準及處理細則第22條第1、
    2項：（第1項）公路主管或警察機關機關處理民眾檢舉違反
    道路交通管理事件，應派員查證，經查證屬實者，應予舉發
    ，並將處理情形回復檢舉人。（第2項）前項檢舉違規證據
    係以科學儀器取得，足資認定違規事實者，得逕行舉發之。
　⑸行政罰法第25條：數行為違反同一或不同行政法上義務之規
    定者，分別處罰之。　
  ⒉依道路交通管理處罰條例第7條之1、違反道路交通管理事件
    統一裁罰基準及處理細則第22條第1項、第2項之規定，係規
    定民眾檢舉舉發之舉發程序，該規範立法之初，係考量警力
    有限及民眾取巧違規成性，為交通秩序混亂原因之一，一般
    民眾如能利用適當管道檢舉交通違規，除可彌補警力之不足
    外，亦將產生極大之嚇阻效果，以達到維護道路交通安全之
    行政目的；然現行規定為避免檢舉人刻意鑽營法律文字，造
    成法條之目的逸失，甚至衍生社會、鄰里之不安與不和諧，
    同時保障法條原立法精神目的在維護交通、保障安全，故針
    對舉發部分，增訂（7日）期限之規定，而強化社會秩序之
    安定性。是一般民眾見有違規事件，皆可於行為終了日起7
    日內敘明違規事實或檢具違規證據資料，向公路主管或警察
    機關檢舉，經查證屬實者，應即舉發之。查檢舉人對本件原
    告於109年10月25日之5件違規行為，分別於109年10月26、2
    7日提供科學儀器取得之錄影證據資料，向警察機關檢舉，
    經舉發機關查證屬實而予舉發等情，此有違反道路交通管理
    事件裁決重新審查紀錄表、臺南市政府警察局第五分局南市
    警交字第SK0000000、SK0000000、SK0000000、SK0000000、
    SK0000000號舉發通知單（本院卷第55至59、75至84頁）在
    卷為證，本件舉發程序於法並無不合。
　⒊次查，原告駕駛爭機車於附表一所示之時、地，分別有如附
    表一所示之違規行為，被告機關提出有臺南市政府警察局第
    五分局檢附民眾檢舉錄影採證光碟1片（含影片擷圖17幀）
    到院為證（見本院卷第113、97至105頁），經本院依職權勘
    驗上開光碟內容（檔名「00000000000000.MP4」），勘驗結
    果為：
畫面時間           勘 驗 內 容 2020/10/2513：32：21至13：32：33 影片開始可見該錄影內容為一ENW-5102號重型機車（下稱系爭機車)於北區臨安路2段91巷內行駛檢舉民眾機車前方，而該處巷道之道路中央繪設有雙黃實線之分向限制線，禁止車輛跨越。而於13時32分30秒起至33秒間，系爭機車跨越雙黃線行駛至對向車道。（即附表一編號1違規行為） 2020/10/2513：32：34至13：32：37 系爭機車行駛至臨安路2段91巷與文賢路242巷72弄之巷口前欲右轉，系爭機車並未使用方向燈即右轉文賢路242巷72弄。（即附表一編號2違規行為） 2020/10/2513：32：50至13：32：53 系爭機車行駛至文賢路242巷72弄與文賢路242巷之巷口前又要右轉，系爭機車並未使用方向燈即右轉文賢路242巷。（即附表一編號3違規行為） 2020/10/2513：32：55至13：33：01 系爭機車行駛至文賢路242巷與文賢一路之路口前要左轉，系爭機車並未使用方向燈即左轉文賢一路。（即附表一編號4違規行為） 2020/10/2513：33：09至13：33：15 系爭機車沿文賢一路行駛至文賢路292巷之路口前方，此時文賢一路之道路中央亦繪設有雙黃實線之分向限制線，禁止車輛跨越；系爭機車於13時33分11秒處起至13秒處時，系爭機車跨越雙黃線行駛到對向車道上。（即附表一編號5違規行為） 
    上開內容有本院勘驗筆錄在卷可稽，且該違規過程核與被告
    機關提出之影片擷圖內容相同，故原告確有如附表一所示之
    5件違規行為，堪以認定。
  ⒋次按「立法者固得以法律規定行政機關執法人員得以連續舉
    發及隨同多次處罰之遏阻作用以達成行政管制之目的，但仍
    須符合憲法第23條之比例原則及法律授權明確性原則。申言
    之，以連續舉發之方式，對違規事實繼續之違規行為，藉舉
    發其違規事實之次數，評價及計算其法律上之違規次數，並
    予以多次處罰，藉多次處罰之遏阻作用，以防制違規事實繼
    續發生，此種手段有助於目的之達成，對維護交通秩序、確
    保交通安全之目的而言，在客觀條件之限制下，更有其必要
    性及實效性。惟每次舉發既然各別構成一次違規行為，則連
    續舉發之間隔期間是否過密，以致多次處罰是否過當，仍須
    審酌是否符合憲法上之比例原則。」（大法官會議釋字第60
    4號之解釋理由書參照）。又道路交通管理處罰條例第85條
    之1第2項之規定，係立法者於大法官會議釋字第604號解釋
    做成後，就對於汽車駕駛人如有該條所示之連續違規行為時
    ，得為之連續舉發之限制。雖道路交通管理處罰條例第85條
    之1第2項規定，僅明文於「逕行舉發」之舉發程序有所適用
    ，然經仔細檢視上開規定，由警察身分之執法人員發動之「
    逕行舉發」程序，需經嚴格限制，反而未有警察身份之「民
    眾檢舉」反不需受此限制，論理上顯有齟齬；又民眾檢舉之
    職權舉發規定，依道路交通管理處罰條例第7條之1規定，係
    指民眾提出檢舉，公路主管或警察機關接到民眾檢舉後，經
    查證屬實者即應舉發，本質上仍為警察依職權舉發；是以，
    道路交通管理處罰條例第85條之1第2項之規定，以及釋字第
    604號解釋要旨，於道路交通管理處罰條例第7條之1經民眾
    檢舉所為之職權舉發程序，或同條例第7條之2由警察機關等
    舉發機關所為之當場舉發或逕行舉發等程序，皆得適用。
　⒌復按道路交通管理處罰條例第85條之1第2項規定：「第7條之
    2之逕行舉發案件有下列情形之一者，得連續舉發：一、逕
    行舉發汽車行車速度超過規定之最高速限或低於規定之最低
    速度或有第33條第1項、第2項之情形，其違規地點相距6公
    里以上、違規時間相隔6分鐘以上或行駛經過一個路口以上
    。但其違規地點在隧道內者，不在此限。」。雖立法者於立
    法時僅列載「汽車行車速度超過規定之最高速限或低於規定
    之最低速度」或「有第33條第1項、第2項」之違規行為，方
    有連續舉發之限制，惟就道路交通管理處罰條例第33條第1
    項各款之違規態樣，分別是針對汽車行駛於高速公路、快速
    公路或設站管制之道路，不遵使用限制、禁止、行車管制及
    管理事項之管制規則而有：「一、行車速度超過規定之最高
    速限或低於規定之最低速限。二、未保持安全距離。三、未
    依規定行駛車道。四、未依規定變換車道。五、站立乘客。
    六、不依規定使用燈光。七、違規超車、迴車、倒車、逆向
    行駛。八、違規減速、臨時停車或停車。九、未依規定使用
    路肩。十、未依施工之安全設施指示行駛。十一、裝置貨物
    未依規定覆蓋、捆紮。十二、未依標誌、標線、號誌指示行
    車。十三、進入或行駛禁止通行之路段。十四、連續密集按
    鳴喇叭、變換燈光或其他方式迫使前車讓道。十五、行駛中
    向車外丟棄物品或廢棄物。十六、車輪、輪胎膠皮或車輛機
    件脫落。十七、輪胎胎紋深度不符規定。」之違規行為，處
    以汽車駕駛人3,000元以上6,000元以下罰鍰。細繹上開違規
    態樣中，就汽車駕駛人以高速駕駛之狀態下，行駛於高速公
    路上，如有該條列舉之違規行為時，危險性明顯較高，罰鍰
    亦是偏高「3,000元以上，6,000元以下」之金額，此時依道
    路交通管理處罰條例第85條之1第2項明文規定，得有連續舉
    發之限制。然於一般道路上如有相似之違規行為時（如本件
    所涉之「不依規定駛入來車道」及「汽車駕駛人未依規定使
    用方向燈」違規態樣，即與道路交通管理處罰條例第33條第
    1項第3、6款之「三、未依規定行駛車道。」、「六、不依
    規定使用燈光。」違規態樣相似），倘於一般道路之平均車
    速遠低於高速公路之車速，造成危險明顯較低，且就罰鍰金
    額亦較低，此類違規態樣卻因道路交通管理處罰條例第85條
    之1第2項內未為明文，而不得適用連續舉發限制之規定論事
    用法上將生有矛盾；故依舉重明輕之解釋方法，並衡量釋字
    第604號解釋之意旨，應認此係立法者之立法疏漏，得類推
    適用道路交通管理處罰條例第85條之2第2項之「違規地點相
    距6公里以上、違規時間相隔6分鐘以上或行駛經過一個路口
    以上」連續舉發限制，解釋上方屬適法。（臺北高等行政法
    院106年度交上字第7號判決之違規事實及解釋為相同見解）
    。
　⒍經查，原告有如附表一所示之編號1至5號違規行為，其中編
    號1、5號違規行為均為「不依規定駛入來車道」，編號2、3
    、4號違規行為均為「汽車駕駛人未依規定使用方向燈」，
    依上開本院之勘驗結果可知此5違規行為之時間、地點均不
    同，係各自獨立之違規行為。然就同一行為態樣之各行為間
    ，依前開解釋應類推適用道路交通管理處罰條例第85條之2
    第2項第1款「違規地點相距6公里以上、違規時間相隔6分鐘
    以上或行駛經過一個路口以上」之連續舉發限制。基此，原
    告所為本件5件違規行為中，其行駛距離雖未逾6公里，違規
    時間亦僅在109年10月25日13時32至33分之間，然附表一所
    示之每一件違規行為均分別行駛經過一個路口以上，此有本
    件採證光碟之內容可證，且依採證光碟之內容可知，原告在
    街道及巷道中穿梭行駛時，經過數個沒有紅黃綠燈交通號誌
    之交岔路口，原告未依規定駛入來車道及未依規定使用方向
    燈之違規行為，將使其他往來車輛極可能因無法預知原告駕
    車之動向而致生危險，對往來車輛所造成之危害難謂不高。
    是以，本件原告之5件違規行為，因均已符合上開行駛經過
    一個路口以上之要件，且考量上述說明之危險性，應認原告
    如附表一所示之各該違規行為，自得分別舉發、處罰，原告
    主張不得連續舉發云云，難謂可採。
　⒎綜上所述，被告以原告有如附表一所示之5件違規行為，而分
    別依附表一所示之法令，裁處原告如附表一之處分，於法並
    無不合，原告訴請撤銷原處分為無理由，應予駁回。
六、本件判決基礎已經明確，兩造其餘之攻擊防禦方法及訴訟資
    料經本院斟酌後，核與判決結果不生影響，無一一論述的必
    要，併此說明。
七、本件第一審裁判費為300元，應由敗訴之原告負擔，爰確定
    第一審訴訟費用額如主文第2項所示。
八、據上論結，本件原告之訴為無理由，依行政訴訟法第237條
    之8第1項、第98條第1項前段，判決如主文。
中　　華　　民　　國　　110 　年　　7 　　月　　28　　日
                  行政訴訟庭　法　官　黃聖涵
一、上為正本係照原本作成。
二、如不服本判決，應於判決送達後20日內，向本院提出上訴狀
    並表明上訴理由（原判決所違背之法令及其具體內容或依訴
    訟資料可認為原判決有違背法令的具體事實），其未載明上
    訴理由者，應於提出上訴後20日內向本院補提理由書（上訴
    狀及上訴理由書均須按他造人數附繕本，如未按期補提上訴
    理由書，則逕予駁回上訴），並應繳納上訴裁判費新臺幣75
    0 元。
中　　華　　民　　國　　110 　年　　7 　　月　　29　　日
                              書記官　謝明達

附表一：
編號 違規時間 違規地點 違規行為 違反法條 裁罰內容 裁決書字號 1 109年10月25日13時32分 臺南市○區○○路0段00巷00號前 不依規定駛入來車道 道路交通管理處罰條例第45條第1項第3款、第63條第1項第1款 罰鍰900元，併計違規點數1點 南市交裁字第78-SK0000000號裁決書 2 109年10月25日13時32分 臺南市○區○○路0段00巷00號前 汽車駕駛人未依規定使用方向燈（轉彎未使用方向燈） 道路交通管理處罰條例第42條 罰鍰1,200元 南市交裁字第78-SK0000000號裁決書 3 109年10月25日13時32分 臺南市○區○○路000巷00號前 汽車駕駛人未依規定使用方向燈（轉彎未使用方向燈） 道路交通管理處罰條例第42條 罰鍰1,200元 南市交裁字第78-SK00000000號裁決書 4 109年10月25日13時32分 臺南市北區文賢路242巷與文賢一路口 汽車駕駛人未依規定使用方向燈（轉彎未使用方向燈） 道路交通管理處罰條例第42條 罰鍰1,200元 南市交裁字第78-SK00000000號裁決書 5 109年10月25日13時33分 臺南市北區文賢路292巷與文賢一路口 不依規定駛入來車道 道路交通管理處罰條例第45條第1項第3款、第63條第1項第1款 罰鍰900元，併計違規點數1點 南市交裁字第78-SK0000000號裁決書 

　　　
附表二：
證據編號        證據名稱或內容 所附卷宗   頁碼 甲證1 被告109年12月24日南市交裁字第78-SK0000000、78-SK0000000、78-SK0000000、78-SK0000000、78-SK0000000號裁決書 本院卷 第19至27頁 甲證2 被告109年12月21日南市交裁字第1091555190號函 本院卷 第29至30頁 甲證3 臺南市政府警察局第五分局109年12月17日南市警五交字第1090646681號 本院卷 第31頁 乙證1 臺南市政府警察局第五分局南市警交字第SK0000000、SK0000000、SK0000000、SK0000000、SK0000000號舉發違反道路交通管理事件通知單及送達證書影本各1份 本院卷 第75至84頁 乙證2 臺南市政府交通局109年12月24日南市交裁字第78-SK0000000、78-SK0000000、78-SK0000000、78-SK0000000、78-SK0000000號違反道路交通管理事件裁決書及送達證書影本各1份（含歸責駕駛人申請書） 本院卷 第85至96頁 乙證3 臺南市政府警察局第五分局檢附民眾檢舉錄影採證光碟1片（含影片翻拍照片17幀） 本院卷 第97至105頁 乙證4 GOOGLE行駛路線圖1份 本院卷 第107頁 乙證5 原告之機車駕駛人基本資料1份 本院卷 第109頁